臺灣高等法院民事裁定
110年度抗字第969號
抗  告  人  葉守宗  
相  對  人  玉山商業銀行股份有限公司


法定代理人  黃男州  
上列當事人間聲明異議事件，抗告人對於中華民國110年7月30
日臺灣臺北地方法院110年度訴字第3966號裁定提起抗告，本
院裁定如下：
    主  文
抗告駁回。
抗告費用由抗告人負擔。
    理  由
一、本件抗告人在原法院異議及抗告意旨略以：伊於民國(下同
　　)110年1月9日因重病住院，於同年1月30日出院，於同年2月
    9日始收受原法院109年12月24日109年度司促字第22452號支
    付命令(下稱系爭支付命令)，致無法及時提出異議。又伊已
    退休，身體因罹病極為虛弱，且新冠肺炎疫情艱困，僅能每
    月支付新臺幣(下同)2000元分期償還，待身體健康狀況改善
    後，再增加還款金額，爰提起抗告，請求廢棄原裁定等語。
二、按債務人對於支付命令之全部或一部，得於送達後20日之不
    變期間內，不附理由向發命令之法院提出異議；債務人於支
    付命令送達後，逾20日之不變期間，始提出異議者，法院應
    以裁定駁回之，民事訴訟法第516條第1項及第518條分別定
    有明文。次按送達不能依民事訴訟法第136條、第137條規定
    為之者，得將文書寄存送達地之自治或警察機關，並作送達
    通知書兩份，一份黏貼於應受送達人住居所、事務所、營業
    所或其就業處所門首，另一份置於該送達處所信箱或其他適
    當位置，以為送達；寄存送達，自寄存之日起，經10日發生
    效力，同法第138條第1項、第2項亦定有明文。又前開第138
    條第2項已明定寄存送達自寄存之日起，經10日發生效力，
    則應受送達人究於何時前往領取應受送達之文書，或並未前
    往領取，於送達之效力均無影響。　　
三、經查：
  (一)抗告人之戶籍地址為「臺北市○○區○○路000巷00號5樓
　　　」(見原法院司促卷第33頁)，且其向原法院提出異議及向
      本院提出抗告時，於書狀記載之住所亦為上開戶籍地址(
　　　見原法院訴字卷第11頁、本院卷第9頁)，堪認上開戶籍地
      址確為抗告人之住所。又系爭支付命令以上開戶籍地址為
      送達處所，因未獲會晤本人，亦無受領文書之同居人或受
      僱人，而於109年12月31日寄存於上開戶籍地址所在地之
      臺北市政府警察局松山分局三民派出所，有送達證書可稽
      (見原法院司促卷第39頁），依前開規定及說明，自寄存
      之日起，經10日即於110年1月10日發生送達之效力，縱抗
      告人未實際前往三民派出所領取，亦不影響送達之效力，
      其法定異議20日之不變期間於110年2月1日(星期一)屆滿(
      按：期限末日原為110年1月30日，因適為星期六，翌日亦
      為例假日，故順延至星期一)，乃抗告人遲至110年2月23
      日始向原法院提出異議(見原法院訴字卷第11頁)，顯已逾
      法定不變期間，其異議為不合法，應予駁回。
　(二)雖抗告人主張：伊因重病住院，於同年1月30日出院，於
      同年2月9日始收受系爭支付命令，致無法及時提出異議云
      云，並提出臺北醫學大學附設醫院110年1月30日診斷證明
      書影本為證(見本院卷第11頁)。惟查，系爭支付命令自寄
      存之日起，經10日即於110年1月10日發生送達之效力，不
      因抗告人未實際前往三民派出所領取而受影響，已如前述
　　　，又觀諸上開診斷證明書記載，抗告人係於110年1月9日
      起入院接受治療，並於同年1月30日出院，可知系爭支付
      命令於109年12月31日寄存三民派出所時，抗告人尚未入
      院治療，且抗告人於110年1月30日出院時，法定異議20日
      之不變期間尚未屆滿，抗告人並無因病住院致未能及時提
      出異議之情事，抗告人前開主張，為不可採。至抗告人主
      張：伊僅能每月支付2000元分期償還，待身體健康狀況改
      善後，再增加還款金額云云，核與系爭支付命令之送達無
      涉，尚非本件聲明異議程序所得審究。
四、綜上所述，系爭支付命令已於110年1月10日發生送達之效力
　　，抗告人遲至110年2月23日始向原法院提出異議，已逾20日
    之不變期間，於法不合。從而，原裁定以抗告人之異議已逾
    期為不合法之理由，駁回其異議，並無違誤。抗告意旨指摘
    原裁定不當，求予廢棄，為無理由，應予駁回。　
五、據上論結，本件抗告為無理由，爰裁定如主文。　　
中　　華　　民　　國　　110 　年　　8 　　月　　31 　 日
                  民事第二十一庭
                        審判長法  官  翁昭蓉
                              法  官  林哲賢
                              法  官  鍾素鳳
正本係照原本作成。
本裁定除以適用法規顯有錯誤為理由外，不得再抗告。如提起再
抗告，應於收受送達後10日內委任律師為代理人向本院提出再抗
告狀。並繳納再抗告費新臺幣１千元。
中　　華　　民　　國　　110 　年　　8 　　月　　31 　 日
　　　　　　　　　　　　　    書記官  林吟玲